臺灣士林地方法院民事判決
                                    110年度簡上字第142號
上  訴  人  艾欣有限公司
法定代理人  丙○○  
訴訟代理人  乙○○  
被  上訴人  新竹物流股份有限公司
法定代理人  丁○○  
訴訟代理人  甲○○  
上列當事人間請求損害賠償事件，上訴人對於民國110年3月25日
本院士林簡易庭110年度士簡字第159號第一審判決提起上訴，本
院於110年10月28日言詞辯論終結，判決如下：
    主      文
上訴駁回。
第二審訴訟費用由上訴人負擔。
    事實及理由
壹、程序事項：
    上訴人於原審固列起訴之被告為「新竹物流股份有限公司新
    店營業所」【見臺灣臺北地方法院（下稱臺北地院）109年
    度店簡字第1359號卷（下稱店簡卷）第9頁】，惟上訴人已
    於原審更正起訴被告為被上訴人（見原審卷第22頁），且為
    被上訴人所不爭執（見本院卷第119頁），則原審言詞辯論
    程序記載「新竹物流股份有限公司新店營業所」為本件被告
    而為言詞辯論（見原審卷第21頁），顯屬誤載，不影響本件
    當事人之認定，合先敘明。
貳、實體事項：
一、上訴人主張：兩造於民國107年8月1日簽訂託運服務契約（
    下稱系爭契約），約定被上訴人為伊提供託運服務，託運期
    間至109年7月31日止。然被上訴人竟自109年4月1日起停止
    提供託運服務，致伊受有109年4月之營業損失新臺幣（下同
    ）37萬4,000元及商譽受損之非財產上損害10萬元，爰依債
    務不履行之法律關係，請求被上訴人如數賠償等語。
二、被上訴人則以：伊已終止系爭契約，自無再提供109年4月份
    託運服務之義務，且上訴人未依約清償積欠之109年1月份至
    同年3月份之運費，伊得行使同時履行抗辯權，拒絕提供託
    運服務，另上訴人並未因伊未提供託運服務即受有109年4月
    份營業損失及商譽損害等語，資為抗辯。
三、原審為上訴人全部敗訴之判決。上訴人不服，提起上訴，並
    聲明：㈠原判決廢棄；㈡上訴人應給付上訴人47萬4,000元，
    及自本起訴狀送達被上訴人之日起，按年息百分之5計算之
    利息。被上訴人則聲明：上訴駁回。
四、兩造不爭執之事項：
㈠、兩造於107年8月1日簽訂系爭契約，託運期間自107年8月1日
    起至108年7月31日止，因屆期無異議，依約延長1年即至109
    年7月31日屆期。
㈡、兩造就因系爭契約所生運費之付款情況，如本院卷第22至28
    頁付款簽收表所示。上訴人應給付被上訴人之108年11月及1
    2月、109年1月運費，依序於109年3月23日、同年4月6日支
    付。
㈢、被上訴人之受僱人及上訴人之負責人、受僱人自108年3月8日
    起至109年4月13日止，有如原審卷第25至87頁所示對話紀錄
    。
㈣、被上訴人自109年4月1日起，停止依系爭契約提供上訴人收件
    託運服務。
㈤、被上訴人於109年5月18日，以上訴人未給付系爭契約109年2
    、3月份運費1萬9,340元為由，請對上訴人核發支付命令，
    經臺北地院於同年月20日核發109年度司促字第9517號支付
    命令，經上訴人聲明異議，視為起訴，並由臺北地院以109
    年度店小字第1608號給付運費事件受理，嗣兩造於110年2月
    2日在該案中達成和解，上訴人同意給付被上訴人1萬9,340
    元，上訴人已於同年2月17日給付完畢。
五、本院得心證之理由：
㈠、按解釋意思表示，應探求當事人之真意，不得拘泥於所用之
    辭句，民法第98條定有明文。而所謂探求當事人之真意，如
    兩造就其真意有爭執時，應從該意思表示所根基之原因事實
    、經濟目的、一般社會之理性客觀認知、經驗法則及當事人
    所欲使該意思表示發生之法律效果而為探求，並將誠信原則
    涵攝在內，藉以檢視其解釋結果對兩造之權利義務是否符合
    公平正義（最高法院104年度台上字第1150號判決要旨參照
    ）。
㈡、經查，兩造於107年8月1日簽訂系爭契約，託運期間自107年8
    月1日起至108年7月31日止，因屆期無異議，依約延長1年即
    至109年7月31日屆期，為兩造所不爭執（見不爭執事項㈠）
    ，觀諸系爭契約【其他約定】第2條（期間）約定：自107年
    8月1日至108年7月31日止，任一方得於七天前，以書面或電
    話或電子方式通知終止本約；期滿無異議，本契約自動延長
    一年，但延長期內任一方得隨時以任何方式通知後，終止本
    契約（見店簡卷第13頁）。可知兩造於自108年8月1日起至1
    09年7月31日止之延長期間，得隨時以任何方式終止系爭契
    約。而參以上訴人於109年4月10日寄發予被上訴人之存證信
    函，載明：「…貴司於109年4月1日起，突然停止提供服務，
    拒收我司貨物，而理由是我司109年2月份貨款未付…」等語
    （見店簡卷第15頁），足見被上訴人已向上訴人表明自109
    年4月1日起停止提供託運服務。本院審酌兩造簽立系爭契約
    之原因事實，及被上訴人提供上訴人託運服務乃在取得運費
    之經濟目的，惟被上訴人認上訴人有遲延給付運費之情事而
    拒絕續為提供託運服務，暨被上訴人已明確表示自109年4月
    1日拒絕提供託運服務所欲使該意思表示發生之法律效果而
    為探求，堪認被上訴人之真意，乃在向上訴人為終止系爭契
    約之意思表示，該終止意思表示已到達上訴人，且合於前揭
    約定，是被上訴人抗辯已合法終止系爭契約，並無提供上訴
    人109年4月份託運服務之義務等語，即非無據。
㈢、從而，系爭契約既經被上訴人合法終止，即不負繼續提供託
    運服務之義務，其自109年4月1日起停止為上訴人運送貨物
    ，自不生債務不履行之問題。上訴人主張被上訴人未依約提
    供109年4月份託運服務，依債務不履行法律關係，請求被上
    訴人賠償109年4月份之營業損失37萬4,000元及商譽損害10
    萬元，難認有據。
六、綜上所述，上訴人依債務不履行法律關係，請求被上訴人給
    付47萬4,000元，及自起訴狀繕本送達被上訴人翌日起至清
    償日止，按年息百分之5計算之利息，為無理由，應予駁回
    。原審為上訴人敗訴之判決，理由雖有不同，但結論並無二
    致，仍應予維持。上訴意旨指摘原判決不當，求予廢棄改判
    ，為無理由，應予駁回。
七、本件事證已臻明確，兩造其餘之攻擊或防禦方法及所用之證
    據，經本院斟酌後，認為均不足以影響本判決之結果，爰不
    逐一論列，附此敘明。
八、據上論結，本件上訴為無理由，依民事訴訟法第436條之1第
    3項、第449條第2項、第78條，判決如主文。
中    華    民    國   110    年    11    月    25    日
                  民事第一庭   審判長法  官  蕭錫証
                                     法  官  劉瓊雯
                                     法  官  黃筠雅 
以上正本係照原本作成。
本件判決不得上訴。
中　　華　　民　　國　　110 　年　　11　　月　　29　　日
                                     書記官  陳芝箖